臺灣高等法院刑事裁定
109年度抗字第982號
抗  告  人
即  被  告  吳小芬



上列抗告人因違反毒品危害防制條例案件，不服臺灣新北地方法
院中華民國109年5月20日所為裁定（108年度審訴字第1538號）
，提起抗告，本院裁定如下：
    主  文
抗告駁回。
    理  由
一、原裁定意旨略以：抗告人即被告吳小芬因違反毒品危害防制
    條例案件，經原審判決後，該判決正本業於民國108年11月6
    日寄存送達被告住所「新北市○○區○○路0段00巷0○0號」所在
    之新北市政府警察局新莊分局中平派出所，自寄存之日起，
    經10日（即108年11月16日）發生效力，迄108年11月28日，
    其上訴期間即已屆滿。惟被告遲至109年5月11日始具狀向原
    審提起上訴，已逾越法定之上訴不變期間，且無從補正，應
    予駁回等語。
二、抗告意旨略以：被告本人或親屬均未收到原審判決書，且當
    時其等均未遠行，請核閱送達資料以查明何以案件文書均未
    收到。又被告收到執行指揮書時，即遞出未受判決送達之聲
    明書狀，因此原審補寄判決書予被告，如若被告所遞聲明狀
    不合法，何以補寄云云。
三、按提起上訴，應以上訴書狀提出於原審法院為之，且原審法
    院認為上訴不合法律上之程式或法律上不應准許或其上訴權
    已經喪失者，應以裁定駁回之，刑事訴訟法第350條第1項及
    第362條前段分別定有明文。次按現行刑事訴訟法第349條前
    段固規定：「上訴期間為20日，自送達判決後起算」，惟依
    刑事訴訟法施行法第7條之12第3項規定：「上訴期間於108
    年12月17日修正通過之刑事訴訟法施行時，依修正前之規定
    尚未屆滿者，適用修正後第349條之規定」，可知依其反面
    解釋，若於現行刑事訴訟法第349條施行時，依修正施行前
    之刑事訴訟法第349條前段規定計算之上訴期間已屆滿者，
    上訴期間之計算仍應適用修正施行前之刑事訴訟法第349條
    前段規定才是，而109年1月15日修正施行前之刑事訴訟法第
    349條前段係規定：「上訴期間為10日，自送達判決後起算
    」甚明。申言之，若被告提起上訴，依據修正施行前之刑事
    訴訟法第349條前段規定，所得出之上訴期間屆滿日，早於
    現行刑事訴訟法第349條前段之施行日即109年1月15日，在
    此情況下，上訴期間之計算仍應適用修正施行前之刑事訴訟
    法第349條前段規定，以送達判決後10日為準。再按期間之
    計算，依民法之規定。以日定期間者，其始日不算入，並以
    期間末日之終止，為期間之終止，刑事訴訟法第65條，民法
    第120條第2項、第121條第1項亦分別定有明文。又按送達於
    應受送達人之住居所、事務所或營業所，不獲會晤應受送達
    人者，得將文書付與有辨別事理能力之同居人或受僱人，若
    無法付與者，得將文書寄存送達地之自治或警察機關，並作
    送達通知書2份，1份黏貼於應受送達人住居所、事務所、營
    業所或其就業處所門首，另1份置於該送達處所信箱或其他
    適當位置，以為送達；寄存送達，自寄存之日起，經10日發
    生效力，刑事訴訟法第62條準用民事訴訟法第136條第1項、
    第137條第1項、第138條第1項、第2項分別定有明文。且寄
    存送達發生效力所應經之10日期間，係以其期間末日之終止
    ，為10日期間之終止，此後即開始計算所應為訴訟行為之法
    定不變期間，至於應受送達人究於何時前往領取應送達文書
    ，或竟未前往領取，於送達所生之效力皆無影響（最高法院
    108年度台上字第2751號判決意旨參照）。
四、經查：
(一)被告因違反毒品危害防制條例案件，經臺灣新北地方法院以
    108年度審訴字第1583號判決判處有期徒刑七月在案，判決
    正本經送達被告住所地即新北市○○區○○路0段00巷0○0號，因
    未獲會晤本人，亦無受領文書之同居人或受僱人，而於108
    年11月6日寄存在新北市政府警察局新莊分局中平派出所，
    並製作送達通知書2份，1份黏貼於應受送達人住所門首，另
    1份置於該送達處所信箱或其他適當位置，以為送達等情，
    有臺灣新北地方法院108年度審訴字第1583號判決、送達證
    書（見原審卷第85至87頁、第93頁）可查，是判決應於寄存
    在派出所之10日後（即108年11月16日）生合法送達之效力
    ，並依當時有效之修正施行前刑事訴訟法第349條前段規定
    ，自翌（17）日起算10日之上訴期間；又依法院訴訟當事人
    在途期間標準第2條之規定，因被告居住在新北市新莊區，
    是其向臺灣新北地方法院為訴訟行為，需加計在途期間2日
    ，計至108年11月28日（星期四）上訴期間即已屆滿。然被
    告竟遲至109年5月11日始具狀向原審法院提起上訴，有被告
    所提出之刑事上訴狀上之臺灣新北地方法院收狀戳章日期（
    見原審卷第131頁）可稽，是被告提起上訴已逾越法定上訴
    期間，其上訴顯非合法，且無從補正，自應予以駁回。從而
    原審法院以被告提起上訴逾期裁定駁回其上訴，於法並無不
    合。
(二)抗告意旨固稱被告未收到原審判決，且其收到執行指揮書時
    ，即遞出未受判決送達之聲明書狀，因此原審補寄判決書予
    被告，如若被告所遞聲明狀不合法，何以補寄云云。惟被告
    於原審準備程序所陳住址即新北市○○區○○路0段00巷0○0號，
    原審判決正本合法送達至被告前開住所即戶籍地，且寄存送
    達之方式於法相符，即便被告未前往派出所領取，該送達仍
    生送達效力；又其後原審是否補寄判決書，要與原審判決於
    108年11月16日生合法送達之效力，係屬二事，不能以原審
    補寄判決書等情，反推判決送達為不合法；又抗告意旨，亦
    未能敘明或提出其非因過失而遲誤上訴期間之理由及相關證
    據，無從據為被告有利之認定。是被告猶執前詞提起抗告，
    指摘原裁定不當，為無理由，應予駁回。
據上論斷，應依刑事訴訟法第412條，裁定如主文。 
中　　華　　民　　國　　109 　年　　6 　　月　　24　　日
　　　　　　　　　刑事第八庭  審判長法　官 陳世宗
　　　　　　　　　　　　　　　  　  法　官 呂寧莉
　　　　　　　　　　　　　　　　    法　官 周明鴻
以上正本證明與原本無異。
不得抗告。
                                    書記官 謝雪紅
中　　華　　民　　國　　109 　年　　6 　　月　　24　　日